【裁判字號】    98,抗,1088
【裁判日期】    981029
【裁判案由】    聲請定其應執行刑
【裁判全文】
臺灣高等法院刑事裁定                  98年度抗字第1088號
抗  告  人
即  受刑人  甲○○
                    （現於臺灣新竹監獄執行中）
上列抗告人因定其應執行刑案件，不服臺灣基隆地方法院中華民
國九十八年九月十日所為之裁定（九十八年度聲字第一０三五號
），提起抗告，本院裁定如下：
    主  文
抗告駁回。
    理  由
一、抗告意旨略以：抗告人即受刑人甲○○先因竊盜案件，經臺
    灣基隆地方法院判處有期徒刑二月，已易科罰金執行完畢，
    又因另犯施用毒品，經同院各判處有期徒刑八月，定應執行
    有期徒刑一年，亦於民國九十八年八月十六日執行完畢，為
    何會在九十八年九月十六日又收到該法院再就受刑人之上開
    三罪定應執行有徒刑一年一月？顯與受刑人原執行之刑期不
    符合，依法提出抗告云云。
二、按裁判確定前犯數罪者，併合處罰之，又數罪併罰，有二裁
    判以上者，依刑法第五十一條之規定，定其應執行之刑，刑
    法第五十條、第五十三條分別定有明文。而被告犯應併合處
    罰之數罪，經法院以判決或裁定定其數罪之應執行刑確定者
    ，該數罪是否執行完畢，均係以所定之應執行刑全部執行完
    畢為斷，其在定應執行刑之前已先執行之有期徒刑之罪，因
    嗣後與他罪合併定應執行刑，由檢察官換發執行指揮書執行
    應執行刑，其前已執行之有期徒刑部分，僅應予扣除，該罪
    宣告之刑不能認為已執行完畢。亦即若僅數罪中之一罪所宣
    告之刑執行完畢，而數罪合併所定應執行之刑尚未執行完畢
    ，應認為執行未畢（最高法院九十三年度台非字第二九八號
    裁定意旨、七十八年度第二次刑事庭會議決議意旨參照）。
三、經查：
（一）受刑人所犯如原裁定附表編號一至三所示之三罪，業已分
      別經易科罰金繳納完畢及入監服刑，此固有本院被告前案
      紀錄表一份在卷可參，然經本院依職權向臺灣新竹監獄調
      閱受刑人目前執行中及待執行案件之執行指揮書，受刑人
      除上開三罪外，尚有臺灣基隆地方法院九十七年度訴字第
      一一六五號毒品案之有期徒刑七月、九十七年度訴字第八
      四七號毒品案之有期徒刑八月、九十七年度訴字第一七０
      一號毒品案之有期徒刑八月、九十七年度訴字第一八三八
      號毒品案之有期徒刑七月、九十七年度易字第八五四號竊
      盜及竊盜案件之應執行有期徒刑一年二月等案件待執行，
      此有臺灣基隆地方法院檢察署檢察官執行指揮書（甲）八
      份在卷可憑。
（二）受刑人既尚有多件案件待執行而正接續執行中，依上開說
      明，原裁定依法就聲請書附件編號一至三號之各罪合併定
      其應執行一年一月，不但未增加受刑人之刑期，反而係予
      縮減刑期，對受刑人之權益並無影響，是受刑人主張原裁
      定不符合其刑期云云，應係誤會。至於受刑人已執行部分
      自不能重複執行，而已易科罰金部分如何折抵刑期，自應
      由檢察官於指揮執行時依其職權認定折抵之，此與法院依
      聲請定受刑人應執行刑之裁定無涉。從而，受刑人之抗告
      ，並無理由，應予駁回。
（三）至於檢察官漏未就受刑人所犯、亦符合與本案三罪合併定
      執行刑之臺灣基隆地方法院九十七年訴字第八四七號判決
      聲請，係屬另一問題，受刑人自可依刑事訴訟法第四百七
      十七條第二項規定，由受刑人或其法定代理人、配偶，請
      求由該案犯罪事實最後判決之法院對應之檢察署檢察官聲
      請該法院裁定之，附此敘明。
四、據上論斷，應依刑事訴訟法第四百十二條，裁定如主文。
中    華    民    國    98    年    10    月    29    日
                  刑事第十三庭審判長法  官  曾德水
                                    法  官  崔玲琦
                                    法  官  遲中慧
以上正本證明與原本無異。
如不服本裁定，應於收受送達後五日內向本院提出抗告狀。
                                    書記官  陳韋杉
中    華    民    國    98    年    10    月    29    日


司法院資訊處製作；財團法人民間司法改革基金會備份。
